---
title: "Tutorial R"
author: 
- "2182028-Jorge Luis Sandoval Anaya"
- "2182815 Daniel Baez Acevedo"
date: May 06, 2021
output:
 prettydoc::html_pretty:
    theme: cayman
    highlight: github
---


# 1.Estuctura de control
Se utilizan para controlar el flujo del programas
 en una rutina o función.Estas estructuras permiten controlar, mediante una condición, la ejecución o no de una línea de código o conjunto de líneas.
Las siguientes estructuras de control son las más conocidas y usadas de R.
|Estructura de control|Descripcion|
|---|---|
|if|(si) es usado cuando deseamos que una operación se ejecute únicamente cuando una condición se cumple.|
|else|sirve para indicar instrucciones a realizar en caso de no cumplirse la condición del if.|
|for|nos permite ejecutar un bucle (loop), realizando una operación para cada elemento de un conjunto de datos.|
|while|Este es un tipo de bucle que ocurre mientras una condición es verdadera (TRUE). La operación se realiza hasta que se se llega a cumplir un criterio previamente establecido.|
|break|nos permite interrumpir un bucle|
|next|nos deja avanzar a la siguiente iteración del bucle.|
|repeat|Este es un bucle que se llevará a cabo el número de veces que especifiquemos.|

# 2. Listas y vectores
Un vector es la estructura de datos más sencilla en R. Un vector es una colección de uno o más datos del mismo tipo, es decir es una estructura homogénea.

### 2.1 Creacion de vectores
Para crear un vector debemos usar la función c() (combinar) y darle como argumento los elementos que deseamos combinar en el vector, separados por comas.
###   Ejemplo
```{r}
#Vector numerico
c(100,3456,4578,899)
```


```{r}
#vector de texto
c("Estadistica","Moda","Mediana","Media")
```

Si se desea agregar un dato a un vector ya existente, lo podemos hacer combinando dicho vector con el nuevo dato.
```{r}
vector_ejemplo <- c(1,2,3,4,5,6)
vector_ejemplo <- c(vector_ejemplo,7)
vector_ejemplo
```
Así mismo se puede crear un vector con la combinación de dos ya existentes.
```{r}
Ejemplo1 <- c(100,200,300)
Ejemplo2 <- c(400,500,600)
Ejemplo3 <- c(Ejemplo1,Ejemplo2)
Ejemplo3

```
Al intentar realizar la combinación de vectores que tienen tipos de datos diferentes, R realiza coerción automáticamente dando origen a un 
 vector del tipo de dato más flexible según las reglas de coerción.

```{r}
class(Ejemplo3)
```
ahora se agregara un dato de tipo de cadena de texto y se vera en uso las reglas de coercion.
```{r}
class(c(Ejemplo3,"Estadistica"))
```
También podemos crear vectores con secuencias numéricas utilizando ```:```. En el lado izquierdo de los dos puntos se coloca el numero(decimal, negativo o positivo) de inicio de dicha secuencia y en el lado derecho escribimos donde finalizara.
```{r}
#secuencia inicia en 10 y va hasta a 3
c(10:34)
```
En R existen operaciones aritmética y relacionales que podemos aplicar a cada dato de un vector,a este proceso se le llama vectorización.

```{r}
#suma
Ejemplo3+5
```
```{r}
#multiplicacion
Ejemplo3*8
```
```{r}
#divicion
Ejemplo3/2
```

Al aplicar operaciones relacionales se obtiene un vector lógico para cada uno de los elementos comparados
```{r}
#numeros mayor de 200
Ejemplo3>200
```
```{r}
#numeros menor de 200
Ejemplo3<200
```
```{r}
#numeros igual a 200
Ejemplo3==200
```

### 2.2 Listas
Las listas, al igual que los vectores, son estructuras de datos unidimensionales, solo tienen largo, pero a diferencia de los vectores cada uno de sus elementos puede ser de diferente tipo o incluso de diferente clase, por lo que son estructuras heterogéneas.
### 2.21 Creacion de listas
Para crear una lista es necesario usar la función ```list()```, la cual nos pedirá como argumentos los elementos que deseamos incluir en la nueva lista.Para esta estructura, no importan las dimensiones o largo de los elementos que queramos incluir en ella.

### Ejemplo
```{r}
#vector de 1 a 10
vector <- 1:10
#matriz 
matriz <- matrix(1:6, nrow=3)
lista <- list("vector"=vector,"matriz"=matriz)
lista
```

# 3.Funciones
Para crear funciones en R debemos utilizar el comando ```function()``` con el cual se creara objetos de tipo function de la siguiente manera.
```
f <- function(<argumentos>)
{
    ## codigo de la funcion 
}
```

Cuando le asignamos una función a un nombre decimos que hemos definido una función.
 
 
Una vez que la función tiene nombre, podemos llamarla usando su nombre, al igual que con las funciones por defecto de R.

```{r}
f <- function(){
  cat("Hola mundo")
  
}
#llamando la funcion f
f()
```
Toda función está compuesta de 3 partes las cuales veremos a continuación.
|Parte|Descripcion|
|---|---|
|Nombre|Nos permite ejecutar  y hacer referencia sobre una funcion|
|Argumentos|Son la variables que necesitan las funciones para poder realizar sus operaciones|
|Cuerpo|Contiene todas las operaciones que se ejecutaran cuando la funcion sea llamada|


# 4. Distribuciones de probabilidad en R

A cada nombre de probabilidad dado por R se le agrega un prefijo ```d``` para obtener la función de densidad,```p``` para la función de distribución acumulada  y ```q``` para la función cuantil.La sintaxis de lo anterior es la siguiente.

```
 dname(x,.....) #evalua la funcion de densidad
 pname(x,.....) #evalua la funcion de distribucion
 qname(x,.....) #evalua la funcion cuantil
```
## Distribucion Beta

### Funcion de densidad
```{r}
 curve(dbeta(x, shape1=1, shape2=5), lwd=3, las=1,
      ylab='Densidad')
```

### Funcion de distribucion acumulada
```{r}
curve(pbeta(x, shape1=1, shape2=5),lwd=3,las=1,
      ylab='D acumulada')
```

### Funcion cuantil
```{r}
curve(qbeta(x, shape1=1, shape2=5),lwd=3,las=1,
      ylab='F Cuartil')
```

## Distribucion normal


### Funcion de densidad
```{r}
 curve(dnorm(x, mean = 0, sd=1), lwd=3, las=1,
      ylab='Densidad')
```

### Funcion de distribucion acumulada
```{r}
curve(pnorm(x, mean = 0, sd=1),lwd=3,las=1,
      ylab='D acumulada')
```

### Funcion cuantil
```{r}
curve(qnorm(x, mean = 0, sd=1),lwd=3,las=1,
      ylab='F Cuartil')
```

## Distribucion binomial

### Funcion de densidad
```{r}
x <- seq(0,50,by=1)#secuencia de 50 numeros ordenados
bin <- dbinom(x,size=50,prob=0.5)
plot(x,bin)

```

### Funcion de distribucion acumulada
```{r}
x <- seq(0,50,by=1)#secuencia de 50 numeros ordenados
bin <- pbinom(x,size=50,prob=0.5)
plot(x,bin)

```

### Funcion cuantil

```{r}
qbinom(0.25,51,1/2)

```

## Distribucion de poisson

### Funcion de densidad

```{r}
x <- 1:50
plot(dpois(x,lambda = 5))
```


### Funcion de distribucion acumulada

```{r}
x <- 1:50
y <- ppois(x,lambda = 5)
plot(x,y)

```

### Funcion cuantil

```{r}
qpois(p=0.90,lambda=10)

```

# 5 Utilizando las funciones de distribución de probabilidad 
### Tabla a
```{r}
Num <- seq(-3.4,3.4,by=0.1)
NumH <- seq(0,0.09,by=0.01)
Matriz <- array(0,c(69,10))
colnames(Matriz) <- c("0.00","0.01","0.02","0.03","0.04","0.05","0.06","0.07",
"0.08","0.09")

for (x in 1:length(Num)) {

    for (y in 1:length(NumH)) {
  
        if (Num[x] < 0) {
      
          Matriz[x,y] =pnorm(Num[x] - NumH[y],mean = 0,sd=1)
    }
    
      else{
    
        Matriz[x,y] =pnorm(Num[x] + NumH[y],mean = 0,sd=1)
    }
  }
}

dataframe <- as.data.frame(Matriz)
names(dataframe) <- c("0.00","0.01","0.02","0.03","0.04","0.05","0.06","0.07",
                      "0.08","0.09")

row.names(dataframe) <- c("-3.4","-3.3","-3.2","-3.1","-3.0","-2.9","-2.8","-2.7","-2.6","-2.5","-2.4","-2.3","-2.2","-2.1","-2.0","-1.9","-1.8",
                          "-1.7","-1.6","-1.5","-1.4","-1.3","-1.2","-1.1","-1.0","-0.9","-0.8","-0.7","-0.6","-0.5","-0.4","-0.3","-0.2","-0.1"," 0.0"," 0.1"," 0.2",
                          " 0.3"," 0.4"," 0.5"," 0.6"," 0.7"," 0.8"," 0.9"," 1.0"," 1.1"," 1.2"," 1.3"," 1.4"," 1.5"," 1.6"," 1.7"," 1.8"," 1.9"," 2.0"," 2.1"," 2.2"," 2.3",
                          " 2.4"," 2.5"," 2.6"," 2.7"," 2.8"," 2.9"," 3.0"," 3.1"," 3.2"," 3.3"," 3.4")
dataframe
```

### Tabla b
```{r}
c025<- qt(p = 0.25,df = c(1:30,40,50,60,80,100,1000), lower.tail = F)
c02 <- qt(p = 0.2,df = c(1:30,40,50,60,80,100,1000), lower.tail = F)

 c01<- qt(p = 0.1,df = c(1:30,40,50,60,80,100,1000), lower.tail = F)
c015 <- qt(p = 0.15,df = c(1:30,40,50,60,80,100,1000), lower.tail = F)
 c005 <- qt(p = 0.05,df = c(1:30,40,50,60,80,100,1000), lower.tail = F)
c0025 <- qt(p = 0.025,df = c(1:30,40,50,60,80,100,1000), lower.tail = F)
c002 <- qt(p = 0.02,df = c(1:30,40,50,60,80,100,1000), lower.tail = F)
c001 <- qt(p = 0.01,df = c(1:30,40,50,60,80,100,1000), lower.tail = F)
c0005 <- qt(p = 0.005,df = c(1:30,40,50,60,80,100,1000), lower.tail = F)
c00025 <- qt(p = 0.0025,df = c(1:30,40,50,60,80,100,1000), lower.tail = F)
c0001 <- qt(p = 0.001,df = c(1:30,40,50,60,80,100,1000), lower.tail = F)
c00005 <- qt(p = 0.0005,df = c(1:30,40,50,60,80,100,1000), lower.tail = F)
tdist <- data.frame(c025,c02,c015,c01,c005,c0025,c002,c001,c0005,c00025,c0001,c00005)
names(tdist) <- c("0.25","0.2","0.15","0.1","0.05","0.025","0.02","0.01","0.005","0.0025","0.001","0.0005")
row.names(tdist) <- c("1","2","3","4","5","6","7","8","9","10","11","12","13","14","15","16","17","18","19","20","21","22","23","24","25","26","27","28","29","30","40","50","60","80","100","1000")
tdist

```
### Tabla c
```{r}
chi025 <- qchisq(p = 0.25,df = c(1:30,40,50,60,80,100),lower.tail = F)
chi02 <- qchisq(p = 0.2, df = c(1:30,40,50,60,80,100),lower.tail = F)
chi015 <- qchisq(p = 0.15, df = c(1:30,40,50,60,80,100),lower.tail = F)
chi01 <- qchisq(p = 0.1, df = c(1:30,40,50,60,80,100),lower.tail = F) 
chi005 <- qchisq(p = 0.05, df = c(1:30,40,50,60,80,100),lower.tail = F)
chi0025 <- qchisq(p = 0.025, df = c(1:30,40,50,60,80,100),lower.tail = F)
chi002 <- qchisq(p = 0.02, df = c(1:30,40,50,60,80,100),lower.tail = F)
chi001 <- qchisq(p = 0.01, df = c(1:30,40,50,60,80,100),lower.tail = F)
chi00005 <- qchisq(p = 0.005, df = c(1:30,40,50,60,80,100),lower.tail = F)
chi00025 <- qchisq(p = 0.0025, df = c(1:30,40,50,60,80,100),lower.tail = F)
chi0001 <- qchisq(p = 0.001, df = c(1:30,40,50,60,80,100),lower.tail = F)
chi000005 <- qchisq(p = 0.0005, df = c(1:30,40,50,60,80,100),lower.tail = F)
 x2dist <- data.frame(chi025,chi02,chi015,chi01,chi005,chi0025,chi002,chi001,chi00025,chi0001,chi00005,chi000005)
names(x2dist) <- c("0.25","0.2","0.15","0.1","0.05","0.025","0.02","0.01","0.005","0.0025","0.001","0.0005")
row.names(x2dist) <- c("1","2","3","4","5","6","7","8","9","10","11","12","13","14","15","16","17","18","19","20","21","22","23","24","25","26","27","28","29","30","40","50","60","80","100")
x2dist

```

# 6


